【裁判字號】    89,上易,2183
【裁判日期】    891026
【裁判案由】    公共危險
【裁判全文】
臺灣高等法院臺中分院刑事判決                  八十九年度上易字第二一八三號
    上  訴  人
    即 自 訴人  義全紙器有限公司
    代  表  人  謝松茂
    上  訴  人
    即 自 訴人  村明企業股份有限公司
    代  表  人  謝嚴澤
    上  訴  人
    即 自 訴人  銧榮企業有限公司
    代  表  人  涂坤鐘
    上  訴  人
    即 自 訴人  鉦富機械有限公司
    代  表  人  張錦綸
    上  訴  人
    即 自 訴人  庚○○
                丁○○
    上  訴  人
    即 自 訴人  辛○○○○
    代  表  人  張棟臣
    上  訴  人
    即 自 訴人  壬○○○○行.
      設彰化縣員林鎮溝皂里溝皂.
    代  表  人  張桐榜
    上訴人即自
    訴人兼右二
    上訴代理人  乙○○
    被      告  戊○○○
                己○○
                甲○○
                丙○○
右上訴人等因被告等公共危險案件，不服臺灣彰化地方法院中華民國八十九年八月十
八日第一審判決（民國八十九年度自字第七十四號），提起上訴，本院判決如左：
    主  文
原判決關於辛○○○○、壬○○○○行自訴部分撤銷。
辛○○○○、壬○○○○行自訴不受理。
其他上訴駁回。
    理  由
一、本件自訴意旨詳如附件自訴狀及刑事追加自訴狀所載。
二、按犯罪之被害人固得提起自訴，惟按不得提起自訴而提起者，應諭知不受理之判
    決，並得不經言詞辯論為之，此於自訴程序亦有準用，刑事訴訟法第三百三十四
    條、第三百四十三條、第三百零七條定有明文；次按同一案件，曾為不起訴處分
    ，而違背刑事訴訟法第二百六十條之規定再行起訴者，應諭知不受理之判決，刑
    事訴訟法第三百四十三條準用同法第三百零三條第四款亦規定甚明。又非法人之
    商店並非具有法律上之人格，其財產如被侵害，不得以商店之名義提起自訴，再
    者，同一案件經檢察官終結偵查者，固不得提起自訴，但提起自訴之人如非犯罪
    之被害人，即無論此項案件曾否經檢察官終結偵查，按照刑事訴訟法第三百三十
    四條均應諭知不受理之判決，則其是否經有檢察官之終結偵查，自無審究之必要
    ，最高法院民國二十七年度上字第一四一○號、二十八年度上字第四○○三號分
    別著有判例足供參照。
三、經查上訴人即自訴人（以下簡稱自訴人）辛○○○○、壬○○○○行自訴被告戊○○○、己○○、甲○○、丙○○等涉嫌公共危險案件，經查該自訴人辛○○○○、壬○○○○行並非公司之組織，僅係個人行號乙節，此據上訴人即自訴人兼
    代理人（以下簡稱自訴人）乙○○於本院調查時陳明在卷，自訴人辛○○○○、
    壬○○○○行提起本件自訴部分，自非適法，揆諸前開說明，即應依刑事訴訟法
    第三百三十四條之規定為不受理之判決，詎原審法院未察，竟就此部分仍依同法
    第三百四十三條、第三百零三條第四款之規定為不受理之判決，自有違誤。自訴
    人辛○○○○、壬○○○○行上訴意旨猶執陳詞恣意指摘原判決該部分之判決不
    當，固無足取，但原判決此部分既有可議，亦屬無可維持，應由本院將原判決此
    部分予以撤銷，並不經言詞辯論，另為不受理之判決。次查右揭被告等之同一案
    件，業經案外人張國雄等人向臺灣彰化地方法院檢察署檢察官提出告訴，並經檢
    察官於八十九年五月三日終結偵查，為不起訴處分在案，此有卷附臺灣彰化地方
    法院檢察署八十九年度偵字第一七九七號、第三二二○號不起訴處分書可稽，則
    上訴人即自訴人（以下簡稱自訴人）義全紙器有限公司、村明企業股份有限公司
    、銧榮企業有限公司、鉦富機械有限公司、庚○○、丁○○及自訴人乙○○等人
    （以下簡稱自訴人乙○○等人）對於被告等，就業經檢察官為不起訴處分之同一
    案件，復於同年六月二十七日及七月十日再行自訴或追加自訴，經查並無刑事訴
    訟法第二百六十條規定之情形，依照首開說明，本應為不受理之判決，原審法院
    就自訴人乙○○等人自訴被告等涉嫌公共危險部分，依上開規定為不受理之判決
    ，核無不合，自訴人乙○○等人上訴意旨猶執前詞憑以指摘原判決該部分不當，
    為無理由，爰不經言詞辯論，予以駁回。至原審判決之附件固漏未檢附刑事追加
    自訴狀，惟本件既經為不受理之判決，即無犯罪事實，尚不影響於判決結果，併
    予敘明。
四、據上論斷，應依刑事訴訟法第三百七十二條、第三百六十九條第一項前段、第三
    百六十四條、第三百三十四條、第三百四十三條、第三百零七條判決如主文。
中      華      民      國    八十九     年      十     月    二十六    日
                          臺灣高等法院臺中分院刑事第十庭
                                        審判長法  官  林  照  明
                                              法  官  蕭  廣  政
                                              法  官  李  寶  堂
右正本證明與原本無異。
不得上訴。
                                              書記官  蕭  玉  真
中      華      民      國    八十九     年      十     月    二十七    日
                                                                        Ｃ


司法院資訊處製作；財團法人民間司法改革基金會備份。
